臺灣彰化地方法院刑事判決
111年度金訴字第161號
公  訴  人  臺灣彰化地方檢察署檢察官
被      告  謝文華



上列被告因違反洗錢防制法等案件，經檢察官提起公訴（111年
度偵字第5889號），被告於準備程序中就被訴事實為有罪之陳述
，經告知簡式審判程序之旨，並聽取公訴人、被告之意見後，本
院裁定改依簡式審判程序審理，判決如下：
    主    文
謝文華犯洗錢防制法第十四條第一項之洗錢罪，處有期徒刑伍月
，併科罰金新臺幣伍仟元，罰金如易服勞役，以新臺幣壹仟元折
算壹日。犯罪所得新臺幣貳萬伍仟元沒收，如全部或一部不能沒
收或不宜執行沒收，追徵其價額。
　　犯罪事實
一、謝文華（社群軟體「FACEBOOK」及通訊軟體「Messenger」
    、「LINE」之暱稱為「諸葛孔明」）於民國110年3月初之某
    日，以新臺幣（下同）8,000元向陳坤羲（所涉幫助洗錢部
    分，經臺灣嘉義地方法院以111年度金簡字第36號判決有期
    徒刑2月，併科罰金1萬元）租用中華郵政股份有限公司田中
    郵局000-0000000-0000000號帳戶（下稱陳坤羲田中郵局帳
    戶）及電支帳號：0000000000號之LINE PAY MONEY帳戶使用
    。嗣謝文華即意圖為自己不法之所有，基於詐欺取財及隱匿
    詐欺所得去向之洗錢犯意，於110年3月22日1時40分許，以L
    INE暱稱「諸葛孔明」在「古老天堂二服」群組內，向林家
    穎佯稱可以2萬5,000元之價格出售虛擬寶物「滿階公主娃娃
    」云云，致林家穎陷於錯誤，於同日1時47分許，以LINE PA
    Y MONEY轉帳2萬5,000元至陳坤羲上開電支帳戶，並於同日1
    時52分許轉入對應之陳坤羲上開郵局帳戶內，旋遭謝文華提
    領一空，以此方式隱匿詐欺犯罪所得去向，致使偵查機關難
    以追蹤金流。林家穎則於匯款後要求謝文華交付寶物，謝文
    華均置之不理，林家穎始知受騙。
二、案經林家穎訴由嘉義市政府警察局第一分局報告臺灣嘉義地
    方檢察署呈請臺灣高等檢察署檢察長令轉臺灣彰化地方檢察
    署檢察官偵查起訴。
　　理    由
一、上開犯罪事實，業據被告謝文華於警詢、偵訊及本院準備程
    序、審理時坦承不諱，核與證人即另案被告陳坤羲於警詢及
    偵訊時之陳述、證人即告訴人林家穎於警詢時之指訴相符，
    並有告訴人林家穎提供之通訊軟體「LINE」對話紀錄翻拍照
    片、手機轉帳之畫面擷圖、陳坤羲田中郵局帳戶歷史交易明
    細、陳坤羲提供之通訊軟體「微信」對話紀錄擷圖、LINE P
    AY MONEY會員資料暨會員帳戶交易紀錄證據可參，足見被告
    之自白與事實相符而可採信。從而，本案事證明確，被告犯
    行可堪認定，應依法論科。
二、論罪科刑：
　㈠被告詐騙被害人林家穎，為洗錢防制法第3條第1款規定之特
    定犯罪，而被告向陳坤羲租用陳坤羲田中郵局帳戶及電支帳
    號：0000000000號之LINE PAY MONEY帳戶，其目的在藉此製
    造金流之斷點，使偵查機關難以追查帳戶金流，目的顯在掩
    飾、隱匿該等款項作為特定犯罪所得財物之來源、去向及所
    在。故核被告謝文華所為，與洗錢防制法第2條第2款之洗錢
    定義相符。是核被告謝文華所為，係犯刑法第339條第1項之
    詐欺取財罪、洗錢防制法第14條第1項之洗錢罪。被告所犯
    詐欺取財罪及一般洗錢罪間，目的單一且行為有部分重疊合
    致，屬想像競合犯，應依刑法第55條規定，從一重之洗錢防
    制法第14條第1項之洗錢罪處斷。
　㈡被告於偵查、審判中均自白洗錢犯行，依洗錢防制法第16條
    第2項規定，減輕其刑。
  ㈢本院審酌被告不思以正當途徑獲取財物，而為本件詐欺犯行，造成告訴人財產損失；另被告雖未賠償告訴人所受損害，然告訴人已於另案與幫助犯陳坤羲達成和解，由陳坤羲賠償告訴人全部損害，並作為緩刑條件等情，有臺灣嘉義地方法院以111年度金簡字第36號判決可查；另審酌被告犯後坦承犯行，態度尚可；兼衡其同時另有多件詐欺、洗錢之案件，分別經法院判刑，及其自陳國中畢業之學歷，之前從事粗工，與父母、哥哥同住等一切情狀，量處如主文所示之刑，並諭知易服勞役之折算標準。
三、被告於本案詐得之25,000元，為被告之犯罪所得，未據扣案，應依刑法第38條之1第1項前段、第3項規定宣告沒收，並諭知於全部或一部不能沒收或不宜執行沒收時，追徵其價額。　　
四、據上論斷，應依刑事訴訟法第273條之1第1項、第299條第1
    項前段，判決如主文。
本案經檢察官陳鼎文提起公訴，檢察官鄭積揚到庭執行職務。
中　　華　　民　　國　　111 　年　　10　　月　　27　　日
                  刑事第八庭        法  官  陳怡潔
以上正本證明與原本無異。
如不服本判決應於收受判決後20日內，向本院提出上訴書狀，並
應敘述具體理由。其未敘述上訴理由者，應於上訴期間屆滿後20
日內向本院補提理由書(均須按他造當事人之人數附繕本)「切勿
逕送上級法院」。
告訴人或被害人對於判決如有不服具備理由請求檢察官上訴者，
其上訴期間之計算係以檢察官收受判決正本之日期為準。
中　　華　　民　　國　　111 　年　　10　　月　　27　　日
                                    書記官  謝儀潔

附錄本案論罪科刑法條：
中華民國刑法第339條
意圖為自己或第三人不法之所有，以詐術使人將本人或第三人之
物交付者，處 5 年以下有期徒刑、拘役或科或併科 50 萬元以
下罰金。
以前項方法得財產上不法之利益或使第三人得之者，亦同。
前二項之未遂犯罰之。

洗錢防制法第14條
有第二條各款所列洗錢行為者，處 7 年以下有期徒刑，併科新
臺幣 5 百萬元以下罰金。
前項之未遂犯罰之。
前二項情形，不得科以超過其特定犯罪所定最重本刑之刑。